臺灣苗栗地方法院民事小額判決
110年度苗小字第381號
原      告  仲信資融股份有限公司

法定代理人  張銘聰  
訴訟代理人  陳怡君  
被      告  騰勝電能載具有限公司

清算人即  
法定代理人  饒斯棋律師
訴訟代理人  甘真綝律師
被      告  湯易友即徐瑋駿之遺產管理人

上列當事人間請求清償債務事件，本院於110年11月18日言詞辯
論終結，判決如下：
    主  文
原告之訴駁回。
訴訟費用新臺幣（下同）1,000元由原告負擔。
　　事實及理由
一、原告主張：被告騰勝電能載具有限公司（下稱騰勝公司）於
    107年7月30日邀同訴外人即該公司原法定代理人徐瑋駿為保
    證人，向訴外人彩虹空間設計有限公司（下稱彩虹公司）訂
    購LED字幕機，並簽訂分期付款約定書(下稱系爭約定書)，
    採分期付款方式繳款，分期總價款為4萬5,600元，約定自10
    7年10月1日起至109年9月1日，分24期，每期繳款金額為1,9
    00元。詎騰勝公司僅繳付1期價金後即未再繳付，迄今尚積
    欠4萬3,700元及利息、違約金未清償，依系爭約定書第10條
    約定，騰勝公司顯已違約，其餘未到期之分期價款視為全部
    到期，另應依約給付遲延利息、違約金。又彩虹公司已將上
    開債權讓與原告，而徐瑋駿業於107年10月31日死亡，並經
    本院選任被告饒斯棋律師為騰勝公司之清算人，被告湯易友
    為徐瑋駿之遺產管理人。為此，爰依系爭約定書之約定及債
    權讓與之法律關係，提起本件訴訟。並聲明：湯易友應於管
    理連帶保證人即被繼承人徐瑋駿之遺產範圍內，與騰勝公司
    連帶給付原告4萬3,700元，及自107年7月15日起至清償日止
    ，按年息20%計算之利息，暨按日息0.05%計收之違約金。
二、被告答辯：
　㈠騰勝公司則以：騰勝公司清算部分業已終結，終結之後其名
    下已無任何財產，且於騰勝公司開始清算同時並無見到原告
    所提出之系爭約定書及相關文件，故對原告所提出之文件形
    式真正有爭執，另依民法第127條第8款規定，主張時效抗辯
    ，原告債權已逾2年時效，應不得再為主張。並聲明：原告
    之訴駁回。
　㈡湯易友則以：我僅係徐瑋駿之遺產管理人，本件債權發生當
    日及交付時，我都沒有在現場，故無法判斷分期付款申請表
    上徐瑋駿之簽名是否為真正，另主張時效抗辯。並聲明：原
    告之訴駁回。
三、本院為行集中審理協同兩造整理及協議簡化爭點如下（苗小
    卷第192頁）：
　㈠兩造不爭執事項
　⒈依照分期付款申請表所載，騰勝公司邀同徐瑋駿為連帶保證
    人於107年7月30日向彩虹公司購買LED字幕機，價金5萬5,60
    0元，簽立分期付款申請表、系爭約定書，迄今尚有本金4萬
    3,700元未清償。
　⒉湯易友經本院108年度繼字第3號選任為徐瑋駿之遺產管理人
    ，饒斯棋律師經本院109年度司字第10號選任為騰勝公司清
    算人。
　㈡爭點
　⒈分期付款申請表上簽名是否為徐瑋駿親簽？
　⒉原告債權之請求權是否已罹於時效消滅不得再為請求？
　⒊原告之請求有無理由？
四、法院之判斷　
　㈠爭點一
　　分期付款申請表上之徐瑋駿簽名經本院送請法務部調查局鑑
    定結果，與徐瑋駿玉山銀行顧客資料表、開戶總約定書、信
    用貸款申請書、借款契約書、本票上之筆跡特徵相同（苗小
    卷第177至179頁鑑定書、鑑定分析表），足認該簽名確係徐
    瑋駿親簽，該表形式、實質真正，則騰勝公司確有向彩虹公
    司訂購LED字幕機，並由徐瑋駿擔任連帶保證人，即堪認定
    。又騰勝公司僅繳納1期分期款，亦有原告所提繳款資料在
    卷可稽（司促卷第13頁），則原告應得請求給付剩餘未繳納
    之分期款，並依系爭約定書第10條約定（苗小卷第11頁），
    請求給付年息20％之遲延利息，及按日息5/10000計算之違約
    金。
　㈡爭點二、三
　　惟左列各款請求權，因二年間不行使而消滅：…八、商人、
    所供給之商品之代價，民法第128條第8款定有明文。而民法
    第127條所定受商品或產物供給之人，法律並未限定其須具
    備何種身份或資格，商人出賣商品於一般顧客，其商品代價
    之請求權，應適用民法第127條第8款所定2年之短期消滅時
    效（最高法院63年度第1次民庭庭推總會議決議㈤ ）。故彩
    虹公司所販售之LED字幕機，應有前開規定之適用。而消滅
    時效，自請求權可行使時起算；時效完成後，債務人得拒絕
    給付，民法第128條前段、第144條第1項亦分別定有明文。
    騰勝公司自107年11月起即未依約繳納分期款，此有原告所
    提前開繳款資料在卷可證，復依系爭約定書第10條約定，分
    期付款申請人如有遲延付款，所有未到期分期款視為提前全
    部到期，彩虹公司得不經催告，逕行要求騰勝公司與徐瑋駿
    立即清償全部債務，及另支付遲延利息、違約金，則消滅時
    效期間，應自107年11月間即為起算，迄至原告於110年1月1
    1日向本院聲請核發支付命令（司促卷第5頁本院收狀章），
    業已超過2年時效期間，故原告債權之請求權業已罹於時效
    消滅，被告得拒絕給付，被告既已提出時效抗辯，原告自不
    得再向被告請求給付。
五、綜上所述，原告債權之請求權業已罹於時效消滅，被告提出
    時效抗辯後得拒絕給付，則原告依系爭約定書及債權讓與之
    法律關係向被告請求給付，即無理由，應予駁回。
六、訴訟費用負擔之依據：民事訴訟法78條，本院並依職權確定
    訴訟費用額為裁判費1,000元，應由原告負擔。
中　　華　　民　　國　　110 　年　　11　　月　　26　　日
                  苗栗簡易庭  法　官　王筆毅
以上正本係照原本作成。
如不服本判決，應於判決送達後20日內，以判決違背法令為理由
，向本院提出上訴狀並表明上訴理由，及須按他造當事人之人數
附繕本。如委任律師提起上訴者，應一併繳納上訴審裁判費。
上訴理由應表明：
  一、原判決所違背之法令及其具體內容，
  二、依訴訟資料可認為原判決有違背法令之具體事實。
如未表明上訴理由者，應於上訴後20日內向本院提出上訴理由。
當事人如對本件訴訟內容有所疑義，得聲請閱卷。
                              書記官　劉家蕙
中　　華　　民　　國　　110 　年　　11　　月　　26　　日